【裁判字號】    95,交抗,2
【裁判日期】    950102
【裁判案由】    違反道路交通管理處罰條例
【裁判全文】
臺灣高等法院交通事件裁定               95年度交抗字第2號
    抗  告  人
    即受處分人   甲○○
上列抗告人因違反道路交通管理處罰條例案件，不服臺灣臺北地
方法院，中華民國94年12月7日所為裁定（94年度交聲字第1174
號），提起抗告，本院裁定如下：
    主  文
抗告駁回。
    理  由
一、抗告意旨略以：抗告人於九十四年四月十六日十二時三十五
    分許，騎乘輕型機車至三元街，當時係綠燈才左轉寧波西街
    沿人行道至龍口市場，並未闖越紅燈，係員警自後追趕攔停
    後，逕以闖越紅燈違規情事予以開單，並稱不服，就罰得更
    重，原審不查，採信警員所說，請撤銷之等語。
二、原裁定略以：（一）異議人即受處分人甲○○於民國九十四
    年四月十六日十二時三十五分許，騎乘車牌號碼DQC-五一二
    號輕型機車，行經臺北市○○街與寧波西街路口北往南時，
    明知其行駛車輛所應依據之燈光號誌顯示紅燈，竟不遵守該
    燈光號誌之管制而闖紅燈左轉，經臺北市政府警察局中正第
    二分局泉州派出所黃昭潔警員，以異議人違反道路交通管理
    處罰條例第五十三條行經有燈光號誌管制之交岔路口闖紅燈
    之規定，開立北市警交大字第AEBOO五O八一號之舉發通知單
    ，異議人當場拒絕簽收舉發單，經員警於舉發通知單上載明
    異議人堅稱未闖紅燈而拒絕簽收後，依違反道路交通管理事
    件統一裁罰基準及處理細則第十一條第一項第一款規定，視
    為異議人已經收受該通知單。嗣異議人於舉發通知單上所載
    應到案日期（九十四年五月一日）前向原處分機關提出申訴
    ，經原處分機關函請舉發單位調查結果，仍認異議人有前開
    違規行為，原處分機關乃依上揭道路交通管理處罰條例第五
    十三條 (裁決書贅載第一項)、第六十三條第一項第三款(裁
    決書漏載第三款)之規定，於九十四年八月八日裁處異議人
    罰鍰新台幣（下同）四千五百元，並記違規點數三點，此有
    臺北市政府警察局中正第二分局泉州派出所北市警交大字第
    AEBOO五O八一號舉發通知書、臺北市交通事件裁決所北市裁
    三字第裁二二-A EBOO五O八一號違反道路交通管理事件裁決
    書、臺北市政府警察局中正第二分局九十四年九月二十九日
    北市警中正二分交字第O00000000OO號函影本各一
    件在卷足憑。（二）異議意旨略以：異議人於九十四年四月
    十六日十二時三十五分許，騎乘輕型機車由三元街左轉寧波
    西街沿人行道至龍口市場時，係依據交通號誌指示行進，並
    未闖越紅燈違規逕行，係該員警自後追趕攔停後，逕以闖越
    紅燈違規情事予以開單等語。經查：證人即舉發人警員黃昭
    潔於法院具結證稱：九十四年四月十六日十二時三十五分許
    ，伊騎機車沿三元街北往南方向行駛，當時三元街的管制號
    誌是紅燈，伊停在三元街和寧波西街路口等待燈誌變換，就
    看見騎乘車號DQC-五一二號輕型機車之異議人在號誌未變換
    綠燈之前，就直接左轉橫越對向車道，騎上三元街人行道，
    往龍口市場方向而去，伊由後追趕，請異議人停車，告知違
    規情形，並開立罰單等語甚詳，並當庭繪製舉發當時現場位
    置圖附卷可參。按證人係臺北市政府警察局中正第二分局泉
    州街派出所員警，亦即目睹異議人前開違規行為之證人，與
    異議人間素無仇怨嫌隙，依卷存證據資料亦無任何積極證據
    足以證明證人上開證詞係屬虛偽，亦無足以令人顯信證人證
    述不可採之品行證據或前科證據存在，又異議人並無任何證
    據證明員警舉發有何違誤情事，自不得僅以證人為本件舉發
    開單告發異議人之員警，而全盤抹煞其在訴訟上所具之證人
    資格及證言之證明力，故堪認異議人確有於前揭時地駕車行
    經有燈光號誌管制之交岔路口闖紅燈之行為，異議人否認有
    前揭違規行為，不足採信。綜上，異議人為機車駕駛人，行
    經有燈光號誌管制之交岔路口闖紅燈，原處分機關依道路交
    通管理處罰條例第五十三條、第六十三條第一項第三款及違
    反道路交通管理事件統一裁罰基準及處理細則所訂之違反道
    路交通管理事件統一裁罰基準表之規定，裁處四千五百元之
    罰鍰及記違規點數三點，核無違誤，異議為無理由，應予駁
    回等語。
三、按汽車駕駛人，行經有燈光號誌管制之交岔路口闖紅燈者，
    處一千八百元以上五千四百元以下罰鍰，並記違規點數三點
    ，道路交通管理處罰條例第五十三條、第六十三條第一項第
    三款分別定有明文。又本法所稱之汽車，包含機器腳踏車在
    內，同法第三條第八款亦有規定。經查，原審已詳述其認定
    抗告人違規之理由與證據，並說明原處分於法有據，而駁回
    異議，其認事用法，均無違誤，抗告人置諸不顧，未提新事
    証，漫肆指摘，為無理由，應予駁回。
四、據上論結，應依道路交通案件處理辦法第二十六條，刑事訴
    訟法第四百十二條，裁定如主文。
中    華    民    國    95    年    1     月    2     日
                  交通法庭  審判長法  官  溫耀源
                                  法  官  段景榕
                                  法  官  周政達
以上正本證明與原本無異。
不得再抗告。
                                  書記官  陳菊珍
中    華    民    國    95    年    1     月    3     日


司法院資訊處製作；財團法人民間司法改革基金會備份。
